臺灣板橋地方法院刑事判決　　　　　　　100年度訴字第838號
公　訴　人　臺灣板橋地方法院檢察署檢察官
被　　　告　林信朋
上列被告因違反毒品危害防制條例案件，經檢察官提起公訴（10
0 年度毒偵字第966 號），被告於準備程序進行中先就被訴事實
為有罪之陳述，經告知簡式審判程序之旨，並聽取當事人之意見
後，本院合議庭裁定由受命法官獨任進行簡式審判程序，判決如
下：
    主  文
林信朋施用第一級毒品，累犯，處有期徒刑捌月，扣案之海洛因
壹包（驗餘淨重零點肆玖玖公克）沒收銷燬，注射針筒壹支沒收
；又施用第二級毒品，累犯，處有期徒刑伍月，扣案之甲基安非
他命貳包（驗餘淨重合計壹點貳伍捌公克）沒收銷燬，吸食器
壹組沒收。應執行有期徒刑壹年，扣案之海洛因壹包（驗餘淨重
零點肆玖玖公克）、甲基安非他命貳包（驗餘淨重合計壹點貳
伍捌公克）均沒收銷燬，注射針筒壹支、吸食器壹組均沒收。
    事實及理由
一、林信朋前因施用毒品案件，先後經2 次觀察、勒戒後，均認
    無繼續施用毒品之傾向，由臺灣基隆地方法院檢察署檢察官
    分先後以89年度毒偵字第179 號及98年度毒偵緝字第21、22
    22號、98年度毒偵字第989 號為不起訴處分確定，分別於89
    年2 月3 日、98年6 月12日觀察勒戒執行完畢，另因詐欺案
    件，經臺灣台南地方法院以97年度簡字第1875號判決判處有
    期徒刑三月確定，又因竊盜案件，經本院以97年度簡字第51
    79號判決判處罰金10000 元確定，再因竊盜案件，經臺灣臺
    北地方法院以97年度簡字第2710號判決判處拘役十日，上開
    3 案接續執行，於98年8 月16日執行完畢，詎仍不知悔改，
    於98年6 月12日觀察、勒戒執行完畢後五年內，復基於施用
    第一級毒品海洛因之犯意，於100 年1 月24日上午5 時許，
    在其位在新北市○○區○○街11號1 樓C 室之居所內，以將
    海洛因摻水置入注射針筒加以注射於身體部位之方式，施用
    毒品海洛因1 次；又另行起意，基於施用第二級毒品甲基安
    非他命之犯意，於100 年1 月24日凌晨0 時許，在其前開居
    所內，以將毒品甲基安非他命置於玻璃球吸食器內以火燒烤
    產生煙霧後吸食之方式，施用第二級毒品甲基安非他命1 次
    。嗣於100 年1 月25日上午10時5 分許，在上址為警查獲，
    並扣得海洛因1 包（驗餘淨重0.499 公克）、甲基安非他命
    2 包（驗餘淨重合計1.2358公克）、林信朋所有供施用海洛
    因犯罪所用之注射針筒1 支與供施用甲基安非他命犯罪所用
    之吸食器1 組，以及與本案無關之注射針筒17支、塑膠杓管
    2 支、海洛因殘渣袋5 個、安非他命殘渣袋3 個、行動電話
    2 具（含SIM 卡2 張）。
二、本件證據：
  1.被告林信朋於警詢、偵查及本院審理中之自白。
  2.卷附之臺灣檢驗科技股份有限公司100 年2 月15日出具之濫
    用藥物檢驗報告，及新北市政府警察局刑事警察大隊偵辦毒
    品危害防制條例案被移送人尿液檢體代號對照表各1 件。
  3.扣案之海洛因1 包（驗餘淨重0.499 公克）、甲基安非他命
    2 包（驗餘淨重合計1.2358公克），及卷附之交通部民用航
    空局航空醫務中心100 年2 月24日航藥鑑字第1000925 號毒
    品鑑定書1 份。
  4.扣案之供施用海洛因犯罪所用之注射針筒1 支、供施用甲基
    安非他命犯罪所用之吸食器1 組。
  5.卷附之臺灣高等法院被告前案紀錄表1 件。
三、核被告林信朋所為，係犯毒品危害防制條例第10條第1 項之
    施用第一級毒品罪及同條例第10條第2 項之施用第二級毒品
    罪。其於施用海洛因、甲基安非他命前後之持有海洛因、持
    有甲基安非他命犯行，各為高度之施用行為所吸收，均不另
    論罪。被告所犯上開2 罪，犯意各別，行為互殊，應予分論
    併罰。查被告有前述之前科紀錄，有臺灣高等法院被告前案
    紀錄表一件在卷足憑，其於前案執行完畢後，五年以內故意
    再犯本件有期徒刑以上之罪，均為累犯，應依法加重其刑。
    爰審酌被告曾因施用毒品接受觀察勒戒，對於施用毒品行為
    之違法性及其法律效果，應有明確之認識，詎猶施用第一、
    二級毒品，顯然毫無悛悔之忱，漠視法令之禁制，心存僥倖
    ，應予非難，兼衡其犯罪動機、素行、所生危害及犯罪後態
    度等一切情狀，分別量處如主文所示之刑，並定其應執行刑
    。扣案之海洛因1 包（驗餘淨重0.499 公克）為第一級毒品
    ，又甲基安非他命2 包（驗餘淨重合計1.2358公克）為第二
    級毒品，均係違禁物，應依毒品危害防制條例第18條第1 項
    前段規定沒收銷燬之。又扣案之供施用海洛因犯罪所用之注
    射針筒1 支、供施用甲基安非他命犯罪所用之吸食器1 組，
    為被告所有之物，此經其承明在卷，爰併依法予以宣告沒收
    。至於另扣案之注射針筒17支、塑膠杓管2 支、海洛因殘渣
    袋5 個、安非他命殘渣袋3 個、行動電話2 具（含SIM 卡2
    張），則無積極證據足以證明此等物品與被告之本案犯行有
    關，均無在本案予以宣告沒收之必要，附此敘明。
據上論斷，應依刑事訴訟法第273 條之1 第1 項、第299 條第1
項前段，毒品危害防制條例第10條第1 項、第2 項、第18條第1
項前段，刑法第11條前段、第47條第1 項、第51條第5 款、第38
條第1 項第2 款，判決如主文。
本案經檢察官陳映蓁到庭執行職務。
中    華    民    國   100    年    8     月    26    日
                      刑事第六庭  法  官  戴嘉清
以上正本證明與原本無異。
如不服本判決應於收受送達後10日內向本院提出上訴書狀，並應
敘述具體理由；其未敘述上訴理由者，應於上訴期間屆滿後20日
內向本院補提理由書（均須按他造當事人之人數附繕本）「切勿
逕送上級法院」。
                                  書記官  廖貞音
中    華    民    國   100    年    8     月    26    日
附錄本案論罪科刑法條全文：
毒品危害防制條例第10條
施用第一級毒品者，處六月以上五年以下有期徒刑。
施用第二級毒品者，處三年以下有期徒刑。